【裁判字號】    98,簡上,53
【裁判日期】    980630
【裁判案由】    清償借款
【裁判全文】
臺灣板橋地方法院民事判決              98年度簡上字第53號
上  訴  人  丁○○
被上訴人    國泰世華商業銀行股份有限公司
法定代理人  乙○○
訴訟代理人  甲○○
            丙○○
上列當事人間請求清償借款事件，上訴人對於中華民國98年1 月
23日臺灣板橋地方法院三重簡易庭97年重簡字第2831號第一審判
決提起上訴，經本院於98年6 月16日言詞辯論終結，判決如下：
    主  文
上訴駁回。
第二審訴訟費用由上訴人負擔。
    事實及理由
一、被上訴人主張：上訴人與被上訴人簽訂現金卡契約書，向被
    上訴人借款新臺幣（下同）225,062 元，並約定利息按年利
    率百分之15計算，如上訴人未依約按期還本付息時，除按約
    定利率計付遲延利息外，並自到期日起，逾期在6 個月以內
    ，按上開利率百分之10，逾期超過6 個月部分，按上開利率
    百分之20計算之違約金。詎上訴人事後無法償還，仍積欠被
    上訴人219,434 元及利息、違約金未清償等語（被上訴人於
    原審為訴下之聲明：上訴人應給付被上訴人貳拾壹萬玖仟肆
    佰參拾肆元，及自九十五年十月十八日起至清償日止，按年
    利率百分之十五計算之利息，並自民國九十五年十一月十一
    日起至清償日止，逾期在六個月以內者，按上開利率百分之
    十，逾期超過六個月部分者，按上開利率百分之二十計算之
    違約金。原審判決被上訴人全部勝訴，並依職權宣告假執行
    ，上訴人聲明不服提起上訴。）。就上訴人之上訴，被上訴
    人答辯聲明：駁回上訴人之上訴。
二、上訴人辯稱：上訴人於95年參加債務協商，因金額過高致繳
    2 期無法繼續繳納，尚欠219,434 元，希望被上訴人同意本
    件債務分7 至10年本金攤還，且因上訴人現在沒有能力還錢
    ，希望可與被上訴人達成償還借款之協議，且上訴人已與其
    他債權銀行均有達成協議，分期繳納等語。併為上訴聲明：
    原判決廢棄，被上訴人在第一審之訴駁回。
三、本件被上訴人主張：上訴人與被上訴人簽訂現金卡契約書，
    向被上訴人借款225,062 元，並約定利息按年利率百分之15
    計算，如上訴人未依約按期還本付息時，除按約定利率計付
    遲延利息外，並自到期日起，逾期在6 個月以內，按上開利
    率百分之10，逾期超過6 個月部分，按上開利率百分之20計
    算之違約金。詎上訴人事後無法償還，仍積欠如原審判決所
    示之金額及利息、違約金未清償之事實，業據被上訴人提出
    現金卡契約書影本、帳務明細資料各乙份為證，且為上訴人
    所不爭執，是被上訴人此部分之主張之事實，應堪採信。
四、上訴人雖辯稱：希望被上訴人同意本件債務分7 至10年本金
    攤還，且因上訴人現在沒有能力還錢，希望可與被上訴人達
    成償還借款之協議等語。惟查：上訴人固於95年8 月參與「
    消費金融案件無擔保債務協商機制」申請債務協商，並與各
    參與協商之債權銀行達成分期還款協議，並同意自95年8 月
    起分80期，每月10日以31,904元，依各債權銀行債權金額比
    例清償各項債務至全部清償為止，此有協議書影本1 份附卷
    可稽。惟上訴人並未依協議清償，而依該協議書第3 條約定
    ：「上訴人如對任一債權銀行未依本協議書清償，本協議書
    除第6 條約定外，其餘約定視同無效，未到期部分視為全部
    到期，除不得再依協商機制申請協商外，各債務並回復依各
    債權銀行原契約約定辦理。」，此為上訴人所不爭執。又按
    有無資力償還，乃係執行之另一問題，不得據為不負履行義
    務之抗辯（最高法院19年上字第1733號判例意旨參照），且
    本件被上訴人亦未同意上訴人分期清償。是上訴人此部分之
    所辯，為無理由，要不可取。
五、從而，被上訴人依兩造間之現金卡信用貸款契約之法律關係
    ，請求上訴人給付如原審判決所示之金額、利息及違約金，
    為有理由，應予准許。又，原審係依簡易程序為上訴人敗訴
    之判決，而依職權告假執行（民事訴訟法第389 條第1 項第
    3 款）。是則原審判命上訴人如數給付，並依職權告假執行
    ，於法並無違誤。上訴意旨指摘原判決不當，求予廢棄改判
    ，為無理由，應予駁回其上訴。
六、本件事證已臻明確，兩造所為之其他主張、陳述並所提之證
    據，經審酌後，認均與本件之結論無礙，不再一一論述，併
    予敘明。
七、據上論結，本件上訴，為無理由，依民事訴訟法第436 條之
    1 第3 項、第449 條第1 項、第78條，判決如主文。
中    華    民    國    98    年    6     月    30    日
                  民事第二庭    審判長法  官  蕭胤瑮
                                      法  官  陳財旺
                                      法  官  李行一
以上正本證明與原本無異
本件不得上訴。
中    華    民    國    98    年    6     月    30    日
                                      書記官  蔡於衡


司法院資訊處製作；財團法人民間司法改革基金會備份。
